【裁判字號】    99,聲減,99
【裁判日期】    991021
【裁判案由】    聲請減刑及定應執行刑
【裁判全文】
臺灣高雄地方法院刑事裁定              99年度聲減字第99號
聲  請  人  臺灣高雄地方法院檢察署檢察官
受  刑  人  包文瑞
上列受刑人因偽造文書等案件，業經判決罪刑確定，聲請人聲請
減刑及定其應執行之刑（99年度聲減字第90號），本院裁定如下
：
    主  文
聲請駁回。
    理  由
一、聲請意旨略以：受刑人包文瑞所犯如附表所示之4 罪，分別
    經如附表所示之法院判處如附表所示之刑確定，查其所犯如
    附表編號1 至3 所示之罪，犯罪時間均在民國96年4 月24日
    之前，核與中華民國96年罪犯減刑條例第2 條第1 項第3 款
    規定相符，應依法減刑，並與其所犯如附表編號4 所示已減
    刑之罪，定應執行刑，且諭知易科罰金之折算標準等語。
二、按裁判確定前犯數罪者，併合處罰之；數罪併罰，有2 裁判
    以上者，依刑法第51條之規定，定其應執行之刑，刑法第50
    條、第53條分別定有明文。而刑法第50條所謂「裁判確定」
    ，在被告一再犯罪，經受諸多科刑判決確定之情形，乃指首
    先確定之科刑判決而言，質言之，係以該首先判刑確定之日
    作為基準，凡在該日期之前所犯之各罪，即應依刑法第51條
    各款規定，定其應執行之刑；是經依法定應執行刑確定後，
    既係數罪併合執行應執行刑，茍該所定執行刑未執行完畢，
    則各該宣告數罪之刑自屬均未執行完畢；縱令各案中一部分
    犯罪之宣告刑在形式上已經執行，仍應依法聲請犯罪事實最
    後判決之法院裁定，然後再依所裁定之執行刑，換發指揮書
    併合執行，其前已執行之有期徒刑部分，僅應予扣除而不能
    認為已執行完畢，在所裁定之執行刑尚未執行完畢前，各案
    之宣告刑不發生執行完畢之問題（最高法院97年度臺非字第
    550 號、90年度臺非字第340 號、95年度臺非字第320 號判
    決意旨參照）。反面言之，在被告受諸多科刑判決確定之情
    形，以該首先判刑確定之日作為基準，在該日期之後所犯之
    罪，即不得依刑法第51條各款規定定其應執行之刑，僅得分
    別或接續執行各該宣告刑。次按依中華民國96年罪犯減刑條
    例應減刑之罪，已經判決確定尚未執行或執行未完畢者，由
    檢察官或應減刑之人犯聲請最後審理事實之法院裁定之，該
    條例第8 條第1 項固定有明文，然如該罪已執行完畢，自不
    得再依該條例之規定減刑。
三、經查，受刑人包文瑞因犯如附表編號1 至4 所示偽造文書等
    4 罪，先後經法院判處如附表編號1 至4 所示之刑，並於如
    附表編號1 至4 所示之日期分別確定（確定判決之案號：本
    院91年度易字第1655號、本院93年度簡字第407 號、本院94
    年度訴緝字第139 號、本院99年度審簡字第679 號），其中
    首先判刑確定者為如附表編號1 所示之罪，該罪判刑確定日
    期為91年12月9 日，且如附表編號1 至3 所示之罪，分別已
    於92年10月8 日、93年9 月28日、95年4 月15日執行完畢等
    情，有臺灣高等法院被告前案紀錄表1 份、各該確定判決、
    臺灣高雄地方法院檢察署92年度執緝崙字第806 號執行指揮
    書（甲）1 份在卷可稽，均堪認定。而聲請人固認受刑人包
    文瑞所犯如附表編號4 所示之違反臺灣地區與大陸地區人民
    關係條例第15條第1 款使大陸地區人民非法進入臺灣地區之
    罪，犯罪日期為91年5 月16日至91年6 月18日止，係在其所
    犯上開4 罪首先判刑確定之日即91年12月9 日之前，故認上
    開4 罪應合併定應執行刑云云。然查，受刑人包文瑞所為如
    附表編號4 所示之罪之犯行，係與第三人謝金山共同基於使
    大陸地區人民劉建明非法進入臺灣地區及行使公務員登載不
    實文書之犯意聯絡，經由謝金山之安排，先於91年5 月16日
    前往大陸地區，於91年5 月28日與無結婚真意之大陸地區人
    民劉建明在大陸地區辦理結婚登記，並於翌日返臺後，再由
    受刑人包文瑞委託謝金山於91年6 月18日持相關文件向高雄
    市前鎮區戶政事務所辦理結婚登記後，於同日持相關戶籍資
    料及結婚證明文件，向內政部警政署入出境管理局（現已改
    制為內政部入出國及移民署）申辦劉建明來臺探親，致不知
    情之內政部警政署入出境管理局公務員核發中華民國臺灣地
    區旅行證，嗣劉建明即據此於「不詳時間」非法進入臺灣地
    區進行非法打工，核受刑人包文瑞所為，係犯刑法第216 條
    、第214 條行使使公務員登載不實文書罪及違反修正前之臺
    灣地區與大陸地區人民關係條例第15條第1 款使大陸地區人
    民非法進入臺灣地區之規定，應依同條例第79條第1 項之罪
    論處，依修正前刑法第55條後段牽連犯之規定，從一重論以
    修正前使大陸地區人民非法進入臺灣地區罪，而經本院99年
    度審簡字第679 號判處有期徒刑5 月，減為有期徒刑2 月又
    15日確定，有該判決1 份可參。準此，受刑人包文瑞所犯上
    開如附表編號4 所示之使大陸地區人民非法進入臺灣地區罪
    ，業經減刑確定在案，且此部分之犯罪既遂時間應係大陸地
    區人民劉建明進入臺灣地區之日，顯非聲請人所指之「91年
    5 月16日至91年6 月18日止」。而本院上開99年度審簡字第
    679 號判決全文並未敘明大陸地區人民劉建明係何時進入臺
    灣地區，依本件聲請人所附卷證，亦無事證足以判斷大陸地
    區人民劉建明進入臺灣地區之確切日期，此部分事實尚有不
    明。則聲請人主張受刑人包文瑞所犯如附表編號4 所示之罪
    ，犯罪日期在其所犯如附表編號1 至4 所示4 罪首先判刑確
    定之日91年12月9 日之前乙節，即屬無據，自難逕依聲請意
    旨就如附表編號4 所示之罪與如附表編號1 至3 所示之罪合
    併定應執行刑。
四、又受刑人包文瑞所犯如附表編號1 至3 所示之3 罪，均已執
    行完畢乙節，業如前述，而聲請人既未能證明如附表編號1
    至3 所示之3 罪依法應與如附表編號4 所示之罪定應執行刑
    確定後併合執行，自難認如附表編號1 至3 所示之3 罪之刑
    僅係形式上執行完畢，實質上尚未執行完畢。準此，聲請人
    聲請就受刑人包文瑞所犯如附表編號1 至3 所示之3 罪裁定
    減刑後定應執行刑部分，亦屬無據。綜上，本件聲請意旨與
    法尚有未合，應予駁回。
五、依刑事訴訟法第220 條，裁定如主文。
中    華    民    國    99    年    10    月    21    日
                  刑事第十七庭  法  官  毛妍懿
以上正本證明與原本無異。
如不服本裁定，應於收受送達後5 日內向本院提出抗告狀。
中    華    民    國    99    年    10    月    27    日
                                書記官  林晏光
附表：如附件2紙。

司法院資訊處製作；財團法人民間司法改革基金會備份。
